【裁判字號】    90,易,150
【裁判日期】    900417
【裁判案由】    竊盜
【裁判全文】
臺灣臺中地方法院刑事判決                            九十年度易字第一五號
    公  訴  人  台灣台中地方法院檢察署檢察官
    被      告  乙○○
右被告因竊盜案件，經檢察官提起公訴（九十年度偵字第一七六九七號），暨移送併
辦（八十九年度偵字第二０二一六號），本院判決如左：
    主  文
張啟財共同連續攜帶兇器竊盜，處有期徒刑柒月。
    事  實
一、乙○○於民國（下同）八十九年十月二十一日清晨六時許，在台中市○○路三七
    九號前，見甲○○所有之車牌號碼ＪＰＲ─０４０號機車，無人看管，而又無旁
    人，有機可乘，竟基於意圖為自己不法所有之概括犯意，以其所有客觀上具有危
    險性，可供兇器使用之螺絲起子一把，趁無人注意之際，擅自以該工具卸下該機
    車之ＪＰＲ─０４０號車牌一面。隨之，並為避免因騎乘機車，未遵守道路交通
    管理而遭取諦罰款，遂將該上開竊得之ＪＰＲ─０４０號機車車牌，改懸掛在向
    其姊陳麗如借得之車牌號碼ＩＭＶ─４１７機車上。嗣於同年十月二十三日十九
    時三十分許，乙○○騎乘上開機車途經台中市○○路八十三號前時，為警臨檢查
    獲。張啟財經警移送臺灣台中地方法院檢察署檢察官訊畢飭回在外後，復於八十
    九年十一月二十一日晚上十一、十二時許，在台中市○區○○路二九０號附近，
    與鄭慶麟（另案偵辦）二人，見丙○○所有之車牌號碼ＭＧＬ─５４９號機車，
    無人看管，有機可乘，竟共同基於同前意圖為自己不法所有之犯意聯絡，由乙○
    ○把風，鄭慶麟以客觀上具有危險性，可供兇器使用之扳手一支（該扳手係鄭慶
    麟向林中賢借得之車碼ＪＮＶ─４９１號機車工具箱內林中賢所有之工具），趁
    無人注意之際，擅自以該工具卸下前揭車號ＭＧＬ─５４９號機車車牌一面。旋
    於同月二十三日上午，在台中市北屯區仁有巷附近，以該板手將上開竊得之車號
    ＭＧＬ─５４９機車車牌，改懸掛在車牌號碼ＪＮＶ─４９１號機車上。迨於同
    年十二月五日十時三十分許，鄭慶麟騎乘前揭機車附載乙○○，行經台中縣樹德
    路時之際，為警欄檢查獲。
二、案經台中市警察局第一分局移送台灣台中地方法院檢察署檢察官偵查起訴及函送
併案審理。
    理  由
一、右揭被告乙○○攜帶螺絲起子竊取被害人甲○○上揭車號ＪＰＲ─０４０號機車
    車牌一面；及另案被告鄭慶麟竊取被害人丙○○前開車號ＭＧＬ─５４９機車車
    牌一面，被告在旁把風之事實，迭據被告於偵、審中坦承不諱，核與被害人甲○
    ○、丙○○於警訊中指述前揭自機車為其放置於前揭地點，車牌失竊之事實互核
    相符，復有車輛車輛竊盜、車牌失竊資料個別查詢報表─查詢車輛認可資料、贓
    物認領保管單各二紙附卷可稽。且核與另案被告鄭慶麟供述情節相符，是被告自
    白與事實相符，事證明確，其犯行洵堪認定，應依法論科。
二、查被告攜帶行竊之螺絲起子及扳手，係屬鐵質器物，依通常社會觀念下，已足認
    有使人生命、身體、安全發生危險，縱使被告主觀上僅係為便利行竊，然在客觀
    上顯具有行兇之危險性，自屬兇器之一種，被告先後攜帶在客觀上對人之身體具
    有危險性之螺絲起子、扳手兇器，竊取被害人之機車車牌，核其所為應係犯刑法
    第三百二十一條第一項第三款之攜帶兇器竊盜罪。至被告乙○○與另案被告鄭慶
    麟竊取車號ＭＧＬ─５４９機車車牌壹節，二人具有犯意聯絡及行為分擔，為共
    同正犯。又被告先後二次竊盜犯行，時間接近且構成要件相同，顯係基於概括犯
    意反覆為之應論以連續犯一罪，並加重其刑。至公訴意旨雖未就被告於八十九年
    十一月二十一日晚上竊盜犯嫌起訴，惟查被告於八十九年十月二十三日被查獲後
    ，仍係基於意圖為自己不法所有之概括犯意連續為之，屬裁判上一罪之連續犯，
    此部分為起訴之效力所及，且經檢察官函送併案審理（八十九年偵字第二０二一
    六號），本院自應一併審究，併此敘明。爰審酌被告於八十九年十月二十三日為
    警查獲移送臺灣台中地方法院檢察署檢察官訊畢飭回在外後，復於同年十一月二
    十一日再度行竊，其僅隔一月竟又隨即再犯相同罪名之本案，且經查獲均不悔改
    ，因此，為維法律秩序之基本原則及尊嚴，發揮法院具體個案之判決導正社會現
    象之功能，並審酌被告被告犯罪動機、目的、手段、智識程度、所生危害、所竊
    財物、犯罪後態度良好，坦承犯行等一切情狀量處如主文所示之刑，以示懲儆。
三、至上開螺絲起子業經被告乙○○於案發後，被其丟棄滅失而不存在，此業據被告
    供明在卷，此外復無其它積極證據足以證明尚屬存在，爰不另為沒收之宣告，附
    此敘明。
據上論斷，應依刑事訴訟法第二百九十九條第一項前段、刑法第二十八條、第三百二
十一條第一項第三款、第五十六條，判決如主文。
本案經檢察官黃俊嗚到庭執行職務。
中      華      民      國    九十      年      四      月     十七     日
                                        臺灣台中地方法院刑事第六庭
                                            法  官  楊  熾  光
右正本證明與原本無異。
如不服本判決，應於判決送達後十日內，向本院提出上訴狀。
                                            書記官
中      華      民      國    九十      年      四      月     十七     日
附錄本案論罪科刑法條全文：
刑法第三百二十一條第一項第一款：
犯竊盜罪而有左列情形之一者，處六月以上五年以下有期徒刑：
              一  於夜間侵入住宅或有人居住之建築物、船艦，或隱匿其內而犯之者
              。
              二  毀越門扇、牆垣或其他安全設備而犯之者。
              三  攜帶兇器而犯之者。
              四  結夥三人以上而犯之者。
              五  乘火災、水災或其他災害之際而犯之者。
              六  在車站或埠頭而犯之者。
前項之未遂罰之。


司法院資訊處製作；財團法人民間司法改革基金會備份。
